臺灣高等法院臺中分院刑事裁定　　　　 94年度交抗字第481號
抗　告　人
即受處分人　甲○○
上列抗告人因聲明異議案件，不服臺灣臺中地方法院中華民國94
年7月22日所為裁定（94年度交聲字第328號，原處分案號交通部
公路總局豐原監理站94年4月28日豐稽違字第六三－ＨＢ0000000
號）提起抗告，本院裁定如下：
    主　　  文
抗告駁回。
    理 　　 由
一、抗告意旨略以：抗告人未帶駕照及酒測值超露標準部分，並
    不爭執。但抗告人係在靜止狀態中遭警察臨檢，在無合理懷
    疑有犯罪嫌疑或之虞的情況下，合法嗎？本案有下列爭點：
    １、錄影帶播放時所指之機車，如何證明是抗告人所騎？影
    帶畫面並無法清晰看出員警所指之機車車號，即是抗告人所
    騎。２錄影帶播放時並無員警所述之時間顯示，何以員警所
    言為真？一般攝錄影機均有時間顯示功能，何以員警所使用
    的竟無此項功能，不免令人懷疑有因績效壓力而設詞誣攀陷
    害抗告人之嫌。３、本案應傳呂一正，因事件當時抗告人正
    與呂一正在其住所前聊天。４、抗告人若真有如員警所說轉
    彎未打方向燈及攔檢稽查時未停車，何以未依法處罰？員警
    豈不是縱放抗告人違規事實，而不予舉發。５、抗告人再次
    重申員警李文欽說謊，因為一般人若真有違規事件發生，都
    會甘願受罰繳清罰款，又何必大費周章的去浪費時間，向法
    院聲明異議云云。
二、原處分機關略以：抗告人即受處分人甲○○，於民國 94年3
    月4日21時19分許，在台中縣豐原市○○路95 號處，駕駛車
    號ＴＨＣ─四七九號輕型機車，因：「(一)、未帶駕照；(二)、
    現場經駕駛人接受酒精測定器測試，呼氣所含酒精濃度為每
    公升○‧四五毫克，檢定有酒精濃度超過規定標準」之違規
    ，遭台中縣警察局交通警察隊員警當場舉發，受處分人依指
    定期限到案提出申訴，經查證違規屬實，該站遂於 94年4月
    28日以豐監稽違字第六三─ＨＢ0000000號裁決書，
    裁處違反道路交通管理處罰條例第三十五條第一項第一款規
    定，處罰鍰新台幣三萬三百元整，並吊扣汽車駕駛執照一年
    ，逾期則依違反道路交通管理事件統一裁罰標準表及裁決書
    處罰主文裁處，於法並無不合等語。
三、原審法院則以：（一）按汽車（包括機器腳踏車）駕駛人，
    有駕駛車輛未隨身攜帶駕駛執照之情形者，處新臺幣三百元
    以上六百元以下罰鍰，並責令補辦登記、補照、換照或禁止
    駕駛；汽車駕駛人，駕駛汽車經測試檢定有酒精濃度超過規
    定標準者，處新台幣一萬五千元以上六萬元以下罰鍰，並當
    場移置保管其車輛及吊扣其駕駛執照一年；汽車駕駛人有飲
    用酒類後其吐氣所含酒精濃度超過每公升○‧二五毫克以上
    者，不得駕車；汽車駕駛人，因違反本條例及道路交通安全
    規則之規定，受吊扣或吊銷駕駛執照處分時，吊扣或吊銷其
    持有各級車類之駕駛執照。道路交通管理處罰條例第25條第
    3款、第35條第1項第1款、第68條、道路交通安全規則第114
    條第2 款與違反道路交通管理事件統一裁罰標準表分別定有
    明文。（二）經查：本件受處分人即抗告人甲○○，於上開
    時、地，駕駛車號ＴＨＣ─四七九號輕型機車，有未帶駕照
    及駕駛汽車酒精測定值超過標準（每公升○‧四五毫克）之
    違規事實，經原舉發機關員警當場查獲舉發等情，有原舉發
    機關之違反道路交通管理事件通知單、酒精濃度測定單與裁
    決書等在卷可稽。並以本案舉發員警於94年3月4日21時15分
    ，在豐原市○○路與成功路發現車號ＴＨＣ四七九號輕機車
    駕駛，行車不穩且轉彎未打方向燈，即予攔檢稽查後，發現
    駕駛人身上有濃厚酒味，即告知要實施酒精濃度測試，經酒
    精測試呼氣值為每公升○‧四五毫克，爰依規定掣單舉發後
    ，當場移置保管車輛，抗告人甲○○不滿當場被移置保管，
    現場棄機車後自行離去等情，此亦有原舉發機關 94年4月11
    日之函件在卷可佐。本件執勤員警即證人李文欽於94 年6月
    13日、30日於原審法院結證稱：「我依刑法185之3開罰單，
    我有一份取締酒駕示意圖（庭呈），我從成功路往東方向查
    核取締，駕駛人從萊爾富方向過來，他行車不穩，未開大燈
    ，我當場酒測，我有看到他是一個人騎的，當時他也未帶駕
    照，酒精濃度是○‧四五，我還有同事一起取締，他也有看
    到」、「我有錄影（庭呈光碟片一張）」、「法官當庭播放
    取締之光碟片（請證人說明？）答：車主所有人是林克勵，
    駕駛人是異議人騎乘，廠牌三葉紅白色機車，五十西西，是
    異議人一個人騎的，即甲○○駕駛的」、「（為何你們沒有
    當場攔他？等他停止才攔？）答：我是當場攔的」等語。又
    據原審法院 94年6月30日提訊正在台中監獄執行中之證人林
    克勵亦結證稱：「（94年3月4日晚上在成功路，你有無和甲
    ○○在一起？）答：沒有」、「（你認識甲○○？）答：我
    認識，但那天晚上我沒有和他一起聊天」、「（那天有無警
    察去取締？）答：我不知道這件事，我是聽甲○○說的」、
    「我是事後才知道的」、「這部機車是你的嗎？（提示）答
    ：是的」、「（他為何騎你機車？）答：他有向我借機車，
    是甲○○向我借的」等語。況受甲○○於 94年6月30日接受
    原審法院訊問時亦承認：「（對光碟片有何意見？）答：光
    碟片太小，我看不出來，『但我有酒後駕車』，並不是當時
    被查獲，而且警察執行程序不當」。並以警察為維持交通秩
    序，依法執行職務，立場應是客觀公正，且與受處分人素不
    相識，亦無宿怨，當無設詞誣攀之理，是證人李文欽所為證
    言，應屬真實可信。抗告人未帶駕照及駕車經測試檢定有酒
    精濃度超過規定標準之違規事實，堪以認定，抗告人空言指
    摘原舉發不當，尚屬無據。從而，原處分機關據以援引上開
    規定，裁處罰鍰新台幣三萬三百元整，並吊扣其汽車駕駛執
    照一年，逾期則依裁決書處罰主文規定處罰，並無不當，駁
    回本件異議。
四、經查，抗告人於原審法院勘驗錄影光碟片時，即承認有酒後
    駕車，但不是當場被查獲等語（見原審卷第37頁）。另抗告
    人於原審法院辯稱：伊當時沒有騎機車，是伊朋友林克勵騎
    機車載伊云云。經原審法院提訊林克勵，林克勵證稱；認識
    抗告人，本案違規取締事，是聽抗告人說的，被取締晚上沒
    有和抗告人在一起聊天，機車是抗告人向伊借的等語。依上
    開事證，已足認抗告人確有酒後駕車之違規事實。抗告人另
    聲請傳訊證人呂一正證明抗告人被取締時在呂一正家前與呂
    一正聊天。查抗告人原辯稱係與車主林克勵聊天，於林克勵
    證稱在抗告人被違規取締時，並未與抗告人聊天，又改口稱
    說錯了，是與屋主呂一正聊天云云。是抗告人於被取締時，
    是否正與呂一正聊天，已非無疑。且抗告人既承認確有酒後
    駕車事，則證人即員警取締時，是當場攔下告發或抗告人係
    坐在機車上與朋友聊天而被查獲告發，並不影響抗告人違規
    行為之成立，因此抗告人聲請傳訊證人呂一正認無必要。抗
    告人所為上開質疑，亦均無可採。本件抗告人之抗告為無理
    由，應予駁回。
五、據上論斷，應依刑事訴訟法第412條，裁定如主文。
中　　華　　民　　國　　94　　年　　9 　　月　　26　　日
              刑事第九庭  審判長法　官　陳　筱　珮
                                法　官　康　應　龍
                                法　官　趙　春　碧
上列正本證明與原本無異。
不得再抗告。
                                書記官　胡　美　娟
中　　華　　民　　國　　94　　年　　9 　　月　　27　　日
                                                      Ｒ
